臺灣臺南地方法院民事裁定
111年度聲字第187號
聲  請  人  林永裕  
代  理  人  莊佳蓉律師
相  對  人  元大國際資產管理股份有限公司

法定代理人  宋耀明  
上列當事人間聲請停止執行事件，本院裁定如下：
    主  文
聲請人以新臺幣16萬9,226元為相對人供擔保後，本院111年度司
執字第72821號清償債務事件之強制執行程序，於本院111年度補
字第920號確認債權不存在等事件判決確定、和解或撤回前，應
暫予停止。
    理  由
一、按執行名義成立後，如有消滅或妨礙債權人請求之事由發生
    ，債務人得於強制執行程序終結前，向執行法院對債權人提
    起異議之訴；有回復原狀之聲請，或提起再審或異議之訴，
    或對於和解為繼續審判之請求，或提起宣告調解無效之訴、
    撤銷調解之訴，或對於許可強制執行之裁定提起抗告時，法
    院因必要情形或依聲請定相當並確實之擔保，得為停止強制
    執行之裁定，強制執行法第14條第1項及第18條第2項定有明
    文。復按法院依強制執行法第18條第2項定擔保金額而准許
    停止強制執行之裁定者，該項擔保係備供債權人因停止執行
    所受損害之賠償，其數額應依標的物停止執行後，債權人未
    能即時受償或利用該標的物所受之損害額，或其因另供擔保
    強制執行所受之損害額定之，非以標的物之價值或其債權額
    為依據（最高法院91年度台抗字第429號民事裁定意旨參照
    ）。
二、本件聲請意旨略以：聲請人所有坐落於臺南市○○區○○○段000
    地號土地（權利範圍4分之1，下稱系爭土地），現由相對人
    以貴院103年7月11日南院崑103司執速字第61964號債權憑證
    （下稱系爭債權憑證）聲請強制執行，由貴院以111年度司
    執字第72821號清償債務強制執行事件（下稱系爭強制執行
    事件）受理中，惟系爭債權憑證之債權恐已罹於時效而消滅
    ，聲請人已另向貴院提起111年度補字第920號確認債權不存
    在等案件（下稱系爭異議之訴），倘系爭強制執行事件未停
    止執行，恐將致生難以回復之損害，聲請人並願供擔保，依
    強制執行法第18條第2項規定聲請貴院准予停止系爭強制執
    行事件等語。
三、經查：
　㈠聲請人上開主張，已經本院依職權調閱系爭強制執行事件以
    及系爭異議之訴卷宗審核屬實。聲請人爭執系爭債權憑證之
    債權已罹於時效而消滅，足以妨礙相對人再執系爭債權憑證
    對聲請人聲請強制執行，且考量系爭土地之性質，若不停止
    執行程序，將有無法回復之危險（如遭到低於市價之價格拍
    定），認有停止執行之必要。是聲請人依前開規定，聲請停
    止系爭強制執行事件，自屬有據，應予准許。然為確保相對
    人因聲請人聲請本件停止強制執行不當可能遭受之損害得獲
    賠償，並兼顧兩造之權益，本院爰許聲請人為相對人提供相
    當並確實之擔保後，始停止系爭強制執行事件。
  ㈡系爭強制執行事件中相對人聲請執行之債權金額為【新臺幣
    （下同）50萬4,443元，及自民國101年11月19日起至清償日
    止，按年息百分之7.23計算之利息；暨自91年3月12日起至
    清償日止，逾期6個月以內者，按上開利率百分之10，超過6
    個月者，按上開利率百分之20計算之違約金。及取得執行名
    義費用為115元】，則相對人因停止系爭強制執行事件可能
    所受之損害，即為無法透過系爭強制執行事件受償101萬5,3
    55元（計算式如附表，利息以及違約金計算末日為系爭異議
    之訴繫屬本院之日）而發生相當於利息之損失，故相對人因
    停止執行所受之損害，應為相對人遲延受償101萬5,355元之
    法定利息。系爭異議之訴之訴訟標的金額未逾150萬元，屬
    不得上訴第三審事件，則依據司法院頒布之各級法院辦案期
    限實施要點所定民事通常程序辦案期限第一審為1年4個月、
    第二審為2年、第三審為1年計算，本案訴訟之審理期間可推
    定為3年4個月，據此預估相對人因本件停止執行程序而未能
    即時受償所可能遭受之損害額約為16萬9,226元【計算式：1
    01萬5,355元×5％×（3＋4/12）＝16萬9,226元，元以下4捨5入
    】。依據首揭說明，聲請人自應對相對人因停止系爭強制執
    行事件可能遭受之上開損害提出擔保，爰酌定擔保金額為16
    萬9,226元。
四、依強制執行法第18條第2項，裁定如主文。　　
中　　華　　民　　國　　111 　年　　10　　月　　25　　日
                  民事第五庭    法  官　廖建瑋
以上正本係照原本作成。
如對本裁定抗告，應於收受裁定正本送達後10日內向本院提出抗
告狀，並繳納抗告裁判費新台幣1,000元整。
中　　華　　民　　國　　111 　年　　10　　月　　25　　日
                                書記官　鄭梅君　　　
　　　　　　　　　
附表（金錢單位為新臺幣元；時間則為民國【年、月、日】）：
編號 項      目 計算本金 起始日 終止日 給付基數 (以分數表示，單位為年) 年息(%) 金      額 1 本      金      504,443 2 利      息 504,443 101/11/19 111/10/24 (9+43/365+297/365) 7.23 362,214.26 3 違  約  金 504,443 91/3/12 91/9/11 (184/365) 0.723 1,838.55    91/9/12 111/10/24 (20+43/365) 1.446 146,744.24 4  執行費用      115 5 總債權金額 1,015,355元（即編號1至4之金額相加，元以下4捨5入）